【裁判字號】    98,抗,53
【裁判日期】    980304
【裁判案由】    本票裁定
【裁判全文】
臺灣桃園地方法院民事裁定          九十八年度抗字第五三號
抗  告  人  甲○○
上列抗告人與相對人荷商荷蘭銀行股份有限公司台北分公司間本
票裁定事件，對於中華民國九十八年一月十二日本院司法事務官
九十七年度司票字第八五四六號第一審裁定提起抗告，本院裁定
如下：
    主      文
抗告駁回。
抗告程序費用新臺幣壹仟元由抗告人負擔。
    理      由
一、本件抗告意旨略以：原裁定所示本票（下稱系爭本票）非抗
    告人簽發，其上所載抗告人簽名係他人偽造。爰為此提起抗
    告，原裁定應予廢棄云云。
二、按執票人向本票發票人行使追索權時，得聲請法院裁定後強
    制執行，票據法第一百二十三條定有明文。次按本票執票人
    ，依票據法第一百二十三條規定，聲請法院裁定許可對發票
    人強制執行，性質上係屬非訟事件，此項聲請之裁定及抗告
    法院之裁定，僅依非訟事件程序以審查強制執行許可與否，
    並無確定實體上法律關係存否之效力，如發票人就票據債務
    之存否有爭執時，應由發票人另提起訴訟，以資解決（最高
    法院五十六年台抗字第七一四號、五十七年台抗字第七六號
    判例要旨參照）；又執票人執記載免除作成拒絕證書之本票
    裁定准予強制執行時，非但毋庸提出已為付款提示之證據，
    且受聲請之法院亦僅就本票形式上之要件是否具備予以審查
    即為已足。
三、經查：本件相對人主張其執有抗告人與長崙企業有限公司、
    陳麗玲所共同簽發發票日為民國九十五年一月二十四日、未
    載到期日、面額為新臺幣（下同）九十萬元、約定利率按年
    利率百分之十三固定計算之免除作成拒絕證書之系爭本票乙
    紙；而系爭本票經相對人提示後，尚有六十一萬五千五百九
    十四元，及自九十六年八月十九日起至清償日止，按週年利
    率百分之十三計算之利息未獲付款。為此，依票據法第一百
    二十三條規定聲請裁定就上開金額及利息許可強制執行等情
    ，已據其提出本票乙紙為證據。經查，相對人提出之該紙系
    爭本票，已記載發票人、發票日、票面金額及約定利率為年
    利率百分之十三等項，至付款地亦為本院轄區內之台東區中
    小企業銀行桃園分行（部），則原審裁定予以准許，形式上
    審查即無不合。原審依相對人之聲請而就系爭本票為許可本
    票強制執行之裁定，並無不合。抗告人所稱系爭本票非其所
    簽發，顯係偽造等情縱令屬實，亦係其與相對人間實體上法
    律關係之爭執問題；依首揭法律規定及最高法院判例意旨，
    應由抗告人另行提起訴訟，以資解決，並非本件非訟程序所
    得審究。從而，本件抗告，為無理由，應予駁回。
四、據上論結，本件抗告為無理由，依非訟事件法第四十六條、
    第二十一條第二項、第二十四條第一項，民事訴訟法第四百
    九十五條之一第一項、第四百四十九條第一項、第七十八條
    ，裁定如主文。
中   華   民   國   九十八   年    三    月    四     日
                     民事第二庭審判長法  官  劉克聖
                                     法  官  陳婉玉
                                     法  官  石有為
以上正本係照原本作成。
本裁定不得再抗告。
中   華   民   國   九十八   年    三    月    四     日
                                     書記官  顏伯儒


司法院資訊處製作；財團法人民間司法改革基金會備份。
